# 是否构成反向购买？

提问人：yanbotao 时间：2022-10-27 00:57:35
背景如图：上一帖的前番。。。
A与B 协议约定：
A和B同时现金向D增资，A占增资后17%的股权；
同时，A将持有的C的40%的股权转让给D，B将持有增资后的33.28%的D的股权转让给A，并约定A可以控制D，将D纳入合并；
问题：
A和D单体层面如何处理？
A合并层面如何处理？
提前感谢陈版
4affc166bfda493565ed3be05c34ba9.jpg
(167.63 KB, 下载次数: 13)
2022-10-27 00:52 上传

回答人：chenyiwei
首先明确讨论前提：此处所列各交易步骤构成一揽子交易。在此前提下：
1 、由于D并未取得对C的控制权，因此虽然交易完成后D的控制权你由B转移给A，但对于D而言不属于反向购买，而只是取得了一个联营企业。
2 、对于A而言，该交易的实质是让渡C的部分权益，换取对D原有资产和业务的控制权。即一方面涉及在不丧失控制权前提下部分处置子公司的权益，另一方面涉及对D公司的非同一控制下合并，且放弃部分和新取得部分的公允价值相等。其基本会计处理原则可以参照《中审众环研究 2020 》之“问题3-2-84（以子公司控股股权对被购买方增资实现对被购买方非同一控制下合并的处理）”，但本案例的情况比该问答更加复杂。